臺灣臺中地方法院刑事判決
                                     109年度訴字第2268號
公  訴  人  臺灣臺中地方檢察署檢察官
被      告  蕭育儒


選任辯護人  楊怡婷律師（法扶律師）
            張藝騰律師（法扶律師）
上列被告因違反組織犯罪防制條例等案件，經檢察官提起公訴（
109年度偵字第15658號、第17144號），本院判決如下：
      主    文
蕭育儒犯如附表甲編號1至7所示之罪，各處如附表甲編號1至7 
「主文」欄所示之刑及沒收。徒刑部分應執行有期徒刑伍年陸月
。
      犯罪事實
一、蕭育儒（綽號「阿儒」）與綽號「虎哥」、「少凱」、「阿
    皇」等人共同基於發起、主持、操縱及指揮犯罪組織之犯意
    聯絡，由蕭育儒自民國108年10月21日起至109年10月20日止
    ，向不知情之高玉莉承租臺中市○區○○○路00號21樓之2房屋
    ，於該址發起具有持續性及牟利性之電信詐欺機房犯罪組織
    （下稱「老子有錢」、「巴菲特」機房），並由蕭育儒、「
    虎哥」負責招募機房成員，嗣於108年10月間起，蕭育儒招
    募其弟蕭碩鴻（綽號「阿全」）加入上開詐欺機房，負責採
    買機房所需之手機、SIM卡、便當、向水房收取詐騙之贓款
    、承蕭育儒之命載送詐欺集團成員、轉送薪資及開銷公款至
    詐欺機房，並於108年11月29日，指示其弟蕭碩鴻駕車搭載
    由暱稱「少凱」之人招募之蔣明翰（綽號「胖」、「大胖」
    ，所涉違反組織犯罪防制條例等罪，業經本院109年度訴字
    第907號判決判處應執行有期徒刑3年2月確定）進入上開機
    房，參與電信詐欺犯罪組織，康祐泓（綽號「康」，所涉違
    反組織犯罪防制條例等罪，業經本院109年度訴字第907號判
    決判處應執行有期徒刑4年確定）自108年11月22日起，由真
    實姓名年籍不詳、綽號「阿皇」之人介紹，賴穎誠（綽號「
    阿成」、「阿辰」，所涉違反組織犯罪防制條例等罪，業經
    本院109年度訴字第907 號判決判處應執行有期徒刑3年6月
    確定）自108年11月初起，由真實姓名年籍不詳之人招募，
    李志祥（綽號「貓」，所涉違反組織犯罪防制條例等罪嫌，
    業經本院109年度訴字第907號判決判處應執行有期徒刑4年4
    月確定）、吳家龍（綽號「PT」，所涉違反組織犯罪防制條
    例等罪，業經本院109年度訴字第907號判決判處應執行有期
    徒刑4年4月確定）均自108年10月初某日起，另劉權億（綽
    號「對子」，所涉違反組織犯罪防制條例等罪，業經本院10
    9年度訴字第907 號判決判處應執行有期徒刑4年3月確定）
    自108年10月20日起，張蜻吉（綽號「阿吉」，所涉違反組
    織犯罪防制條例等罪，業經本院109年度訴字第907號判決判
    處應執行有期徒刑3年8月確定）自108年11月初，均由蕭育
    儒招募，加入上開電信詐欺犯罪組織，從事對大陸地區民眾
    行騙之行為。上開電信詐欺機房之分工為：蕭育儒負責提供
    大陸地區被害人個資，詐欺所需筆電、手機，負責向水房拿
    取詐欺贓款，吳家龍承蕭育儒之命負責召開每日之檢討會議
    及發放詐欺集團成員薪資，並擔任假扮大陸地區人民檢察院
    檢察官之三線人員角色；賴穎誠、張蜻吉、蔣明翰、康祐泓
    等3人擔任假扮一線通訊管理局人員，李志祥、劉權億等2人
    擔任假扮二線大陸公安之工作，一、二、三線成員之薪資可
    分得詐騙金額之7％、9％、9％作為報酬，集團內成員之薪資結
    算方式為每週結算1次，週一發薪，吳家龍等7人薪資詳如起
    訴書附表一所示之薪資表。
二、蕭育儒、蕭碩鴻、蔣明翰、康祐泓、賴穎誠、張蜻吉、吳家
    龍、劉權億、李志祥與「少凱」、「阿皇」、「虎哥」及代
    號「凝聚」、「大贏家」之不詳水房成員，復共同意圖為自
    己不法之所有，基於三人以上共同犯詐欺取財、行使偽造準
    私文書、非法以電腦製作不實財產權得喪變更紀錄取財之犯
    意聯絡，其分工方式如下：由一線人員假冒大陸地區廣東省
    通訊管理局人員，撥打電話向大陸地區民眾佯稱：其等個資
    外洩遭盜辦門號及金融機構帳戶，須向公安機構報警，待該
    大陸地區民眾誤信後，隨即抄下該個人資料，將手機交由假
    扮之上海市普陀區公安局公安人員之第二線人員接聽，再由
    第二線人員向被害人佯稱：其等涉及金融帳戶洗錢案，須提
    供名下金融帳戶銀行單位名稱、提款卡、個人合法資金結餘
    等資料，以利公安單位清查云云，再傳送假公安證件、資金
    保護申請書、凍結管制拘捕令等資料，取信被害人，足生損
    害公安單位對於人員與財產管理之正確性，待被害人誤信後
    ，隨即將手機交予假冒檢察官之第三線人員，由第三線人員
    向被害人佯稱：因公安單位可能隨時對其等名下之金融帳戶
    內款項強制扣款，其等必須確認公安單位所提供其等名下之
    金融帳之卡號、申辦銀行、消費金額等資料是否正確云云，
    使被害人陷於錯誤，依指示上網連結假銀行網站，輸入自身
    金融機構張戶帳號、密碼，嗣水房人員隨即測錄被害人金融
    機構帳戶之帳號、密碼後，再將被害人金融機構帳戶內之款
    項提領一空。賴穎誠（一線人員）、張蜻吉（一線人員）、
    劉權億（二線人員）、李志祥（二線人員）、吳家龍（三線
    人員），於108年11月11日起至11月17日止（詳附表一編號1
    ），以此方式詐騙大陸地區不詳被害人得手1次，於108年11
    月18日起至24日止（詳附表一編號2），以上開方式詐騙大
    陸地區不詳被害人得手1次；蔣明翰（一線人員）、康祐泓
    （一線人員）、賴穎誠、張蜻吉、劉權億、李志祥、吳家龍
    ，於108年11月25日起至12月1日止（詳附表一編號3），以
    上開方式詐騙大陸地區不詳被害人得手1 次，於108年12月2
    日起至12月8日止（詳附表一編號4），以上開方式詐騙大陸
    地區不詳被害人得手1次，於108 年12月9日起至12月15日止
    ，以此方式詐騙大陸地區不詳被害人得手4次（詳附表一編
    號31、35、36、39，此期間內詐騙電話成功轉至三線人員吳
    家龍共計4次，且集團成員此期間內有分配到薪資報酬，故
    詐騙得手4次），於108年12月16日起至12月22日止，以此方
    式著手詐騙大陸地區不詳被害人得手4次（詳附表一編號47
    、63、68、69，此期間內詐騙電話成功轉至三線人員吳家龍
    共計3次，另加計108年12月21日詐騙大陸地區民眾唐超慧1
    次，且集團成員此期間內有分配到薪資報酬，故共詐騙得手
    4次）；蔣明翰、康祐泓、賴穎誠、張蜻吉、劉權億、李志
    祥、吳家龍，另行起意，以上開方式，於如附表一所示之時
    間，著手詐騙如附表一所示大陸地區人士未遂共計62次（即
    附表一所示之詐騙次數扣除12次既遂）（補充說明：本件起
    訴書附表二所列被害人名單，其中編號18重覆列述，因分別
    有被害人吳曉丹及楊勉娜2人，是編號增加，原附表二編號1
    至69，應更正為編號1至70）。嗣該機房成員於108年12月23
    日10時50許，查覺警方已前來上開機房所在查緝，遂將供機
    房犯罪所用如附表二編號5至8所示之物，丟棄至臺中市○區○
    ○○路00號前之綠園道上，而經警方扣案，警方隨即於108年1
    2月23日11時許，持本院核發之搜索票，至上開機房所在搜
    索，並在客廳等處扣得機房犯罪所用如附表二編號1至4 、9
    至10、18至22所示之物，另於108年12月23日16時40分許，
    經不知情屋主廖淑美同意，在其位於臺中市○區○○○路00號19
    樓之2（即該電信詐欺機房樓下）主臥房內之水管通道，扣
    得機房犯罪所用如附表二編號11所示之物，復於109年2月3
    日18時，徵得屋主楊棋煌同意，前往臺中市○區○○○路00號21
    樓之2房屋廁所之天花板搜索，扣得機房犯罪所用如附表二
    編號12至17所示之物。
三、案經訴臺中市政府警察局刑事警察大隊移送臺灣臺中地方檢
    察署檢察官偵查起訴。
      理    由
壹、程序事項－證據能力部分：
一、按組織犯罪防制條例第12條第1 項中段規定：「訊問證人之
    筆錄，以在檢察官或法官面前作成，並經踐行刑事訴訟法所
    定訊問證人之程序者為限，始得採為證據。」以立法明文排
    除被告以外之人於檢察事務官、司法警察官或司法警察調查
    中所為之陳述，得適用刑事訴訟法第159 條之2 、第159 條
    之3 及第159 條之5 等規定，此為刑事訴訟關於證據能力之
    特別規定，較諸刑事訴訟法證據章有關傳聞法則之規定嚴謹
    ，且組織犯罪防制條例迭經修正，均未修正上開規定，自應
    優先適用，自不得採為判決基礎。至於共犯被告於偵查中以
    被告身分之陳述，仍應類推適用上開規定，定其得否為證據
    （最高法院97年度台上字第1727號、102年度台上字第3990
    號判決意旨參照），是本案關於證人之警詢筆錄，於被告蕭
    育儒所犯組織犯罪防制條例罪部分，均不具有證據能力，先
    予敘明。另上開規定僅在犯組織犯罪防制條例之罪者，始有
    適用，若係犯該條例以外之罪，即使與該條例所規定之罪有
    裁判上一罪關係，關於所犯組織犯罪防制條例以外之罪部分
    ，被告以外之人所為之陳述，仍應依刑事訴訟法相關規定，
    定其得否為證據（最高法院103年度台上字第2915號判決意
    旨參照）。又上開組織犯罪防制條例第12條第1項規定，係
    排除一般證人於警詢陳述之證據能力之特別規定，然被告於
    警詢之陳述，對被告本身而言，則不在排除之列（最高法院
    102年度台上字第2653號判決意旨參照）。
二、另按被告以外之人（包括證人、鑑定人、告訴人、被害人及
    共同被告等）於審判外之陳述，雖不符刑事訴訟法第159條
    之1至之4等之規定，而經當事人於審判程序同意作為證據，
    法院審酌該言詞陳述或書面陳述作成時之情況，認為適當者
    ，亦得為證據；當事人、代理人或辯護人於法院調查證據時
    ，知有刑事訴訟法第159條第1 項不得為證據之情形，而未
    於言詞辯論終結前聲明異議者，視為有前項之同意，同法第
    159條之5定有明文。立法意旨在於傳聞證據未經當事人之反
    對詰問予以核實，原則上先予排除，惟若當事人已放棄反對
    詰問權，於審判程序中表明同意該等傳聞證據可作為證據，
    或於言詞辯論終結前未聲明異議，則基於尊重當事人對傳聞
    證據之處分權，及證據資料愈豐富，愈有助於真實發見之理
    念，且強化言詞辯論主義，使訴訟程序得以順暢進行，上開
    傳聞證據亦均具有證據能力。查本件判決認定犯罪事實所引
    用之被告蕭育儒以外之人於審判外之陳述，被告蕭育儒之辯
    護人於本院準備程序時，主張另案被告張蜻吉、劉權億、李
    志祥、吳家龍之警詢筆錄無證據能力（見本院卷一第290頁
    ），後公訴人及被告、辯護人迄至言詞辯論終結前均未再聲
    明異議，且經本院審酌該等證據資料製作時之情況，並無違
    法不當及證明力明顯過低之瑕疵，堪認作為證據應屬適當，
    依上開規定，除上開另案被告張蜻吉、劉權億、李志祥、吳
    家龍警詢筆錄外，認均具有證據能力，併予敘明。另本院以
    下所引用之非供述證據，均與本件事實具有自然關聯性，且
    核屬書證、物證性質，又查無事證足認有違背法定程式或經
    偽造、變造所取得等證據排除之情事，復經本院依刑事訴訟
    法第164條、第165條踐行物證、書證之調查程序，亦堪認均
    有證據能力。
貳、認定犯罪事實之證據及理由：
一、被告蕭育儒固對於招募他人加入犯罪組織、進行詐騙機房運
    作等加重詐欺取財、行使偽造準私文書、非法以電腦製作不
    實財產權得喪變更紀錄取財等犯行，係自警詢、偵查中、本
    院準備程序及審理時均坦承不諱（見偵17144卷第39至44、5
    1至55頁，偵15658卷第367至372頁，本院卷一第115、289頁
    ，本院卷二第150、375、412、422頁），然否認係發起、主
    持、操縱及指揮犯罪組織者，辯稱伊只是參與犯罪組織並非
    犯罪組織之發起、主持、操縱及指揮者，詐騙款項最後也是
    全數交給「虎哥」，「虎哥」才是金主等語（見本院卷一第
    115至116、289、291頁）；辯護人為被告辯護稱：被告蕭育
    儒坦承本件加重詐欺取財既遂、加重詐欺取財未遂犯行，惟
    否認涉犯發起、主持、操縱及指揮犯罪組織罪，僅坦承犯參
    與犯罪組織罪，因詐欺機房的金主是綽號「虎哥」，事務決
    定也是「虎哥」來處理，發起人應是「虎哥」，並非被告等
    語（見本院卷一第290至291頁）。經查：
　㈠被告蕭育儒出面向屋主高玉莉承租臺中市○○○路00號21樓之2
    作為詐騙話務機房，提供詐欺機房詐欺運作所需之電腦、工
    作手機、中國移動SIM卡等設備，機房現場係交給Peter（即
    吳家龍）跟貓（即李志祥）進行管理，彼此使用詐欺機房工
    作機FaceTime聯繫，每週支付詐欺機房款項，包括成員薪資
    及機房全部開銷，另透過FaceTime與水房「凝聚」及「大贏
    家」聯繫，並約在北屯區中清路巨星KTV附近見面收款；有
    安排其弟蕭碩鴻購買機房所需物品包括手機SIM卡、便當等
    ，並代向水房收取詐騙贓款後交付給他，協助送詐欺成員薪
    水及開銷公款至詐欺機房等工作，提供工作手機給蕭碩鴻彼
    此聯絡，會輪流與蕭碩鴻送薪水到機房，詐欺機房原本設在
    北區忠明路，是到108年10月中才搬到工學北路65號21樓之2
    ，搬遷時蕭碩鴻有協助，是機房搬到工學北路後，蕭碩鴻才
    開始做上述工作等情，業據被告蕭育儒於警詢與偵查中所自
    承（見偵17144卷第40至44頁、第52至54頁，偵15658卷第36
    8至371頁）；核與共同被告蕭碩鴻警詢供稱：話務機房係由
    哥哥蕭育儒承租，租金也是蕭育儒支付，伊有協助從臺中市
    ○區○○路○○○○○○○○○○○路00號21樓之2，伊負責搬家電，是跟
    叫「阿吉」的男子，另外還有3、 4個不知姓名的男子一起
    搬，伊有時負責買便當及家電，曾搬冰箱、洗衣機、鋁箔包
    飲料、手機、中國移動SIM卡等到機房，是蕭育儒叫伊搬過
    去，機房內手機設備及SIM卡也是伊拿過去的，有時蕭育儒
    也會叫伊拿現金到機房，並給伊1支專用手機以FaceTime聯
    絡，伊會送便當、拿手機及內裝有現金的信封袋去機房，共
    有2至3次拿現金過去，報酬也是蕭育儒給的，每次大約1,00
    0元，伊也會用蕭育儒給的工作手機聯絡機房成員，蕭育儒
    另給伊機房備用鑰匙，因為要幫忙機房補給物資，曾經使用
    鑰匙開過2-3次；另蕭育儒有要伊跟水房的人接洽取款事宜
    ，伊自水房取款送到機房後由成員們自己對帳；管委會居住
    人員名單會有伊，是因為伊幫忙搬家，在108年10月到12月
    底，蕭育儒曾分好幾次叫伊將洗衣機、冰箱、中國移動SIM
    卡、手機、現金等送到機房，還有載人到機房，都是受蕭育
    儒指示等語（見偵15658卷第13至19、242至244頁，以上僅
    作為認定被告蕭育儒加重詐欺取財等犯行之基礎，並不包括
    發起、主持、操縱及指揮犯罪組織之認定基礎）。另共同被
    告蕭碩鴻於本院訊問時供稱：確實是蕭育儒叫伊載送人員至
    機房及幫忙送手機、SIM卡、現金及購買物品（見聲羈卷第2
    8頁），蕭育儒有留一個工作手機給伊，要伊依照手機指示
    去水房收錢，再交給機房裡的人，伊會依照手機指示去買飯
    給成員吃，並將其他工作手機送到機房內供成員使用，也曾
    至中清路某停車場收款再交給機房成員等語（見本院卷一第
    56至57頁）。再就證人高玉莉警詢指述：臺中市○區○○○路00
    號21樓之2係伊名下房子，伊將之出租予蕭育儒，係透過樂
    屋網刊登出租房子廣告，蕭育儒主動與伊聯絡，並在臺中市
    南區國家圖書館內星巴克共同簽租賃契約，約定每月21日匯
    房租至伊所提供女兒白舒婷玉山銀行烏日分行帳戶內，每月
    租金21,600元，蕭育儒承租時係稱自己與女友、爸爸、弟弟
    、弟弟女友共5人要居住等語（見偵17144卷第174至179頁）
    ，此外，復有房屋租賃契約書、租金匯款證明等在卷可參（
    見偵17144卷第219至229、231頁）。是依被告蕭育儒、共同
    被告蕭碩鴻、證人高玉莉上開陳述內容及前揭書證，當可證
    明作為本件詐欺機房使用之臺中市○區○○○路00號21樓之2房
    屋，係被告蕭育儒出面向屋主高玉莉承租，並由其支付押租
    金及租金，且詐欺機房相關設備亦係由其所出資籌設與提供
    ，並負責向水房收取詐欺贓款並送薪水予機房成員，另指派
    共犯蕭碩鴻送手機、中國移動SIM卡、便當、生活用品之事
    實。
　㈡另在詐欺機房遭查獲記帳文件，其上記載「收入」係代表犯
    罪所得，「支出」是詐欺機房平常日常用品、吃吃喝喝、一
    般開銷及支付薪水，「12/22儒入公＋支薪230000」代表12月
    22日伊拿給詐欺機房Peter共230,000元，「餘額0000000－00
    0000＝總餘額〈0000000〉」表示10月詐欺機房開始營運迄今的
    總餘額扣掉開銷後的最終餘額，「薪資」代表詐欺機房成員
    所得薪水、「PT」代表Peter是3線、「貓」是2線、「對」
    不確定是1線還是2線、「吉」代表蜻吉是1線、「成」、「
    康」、「胖」都是1線，詐欺機房中1線是以詐騙民眾資料外
    洩為起頭，2線是假扮公安民警，3線是扮高階警察，用來騙
    大陸地區人民，伊每週支付詐欺機房款項，薪資以外的餘款
    是當機房全部的開銷等情，亦據被告蕭育儒於警詢所自承（
    見偵17144卷第41至42頁）；至共同被告蕭碩鴻警詢供稱：
    話務機房是由哥哥蕭育儒承租，租金也是蕭育儒支付，蕭育
    儒有叫伊協助搬遷，機房內手機設備及SIM卡、現金、便當
    、生活用品也是蕭育儒叫伊拿過去的，並曾受蕭育儒指示向
    水房的人接洽取款，伊取款後送到機房後由成員自己對帳（
    見偵15658卷第13至19頁，以上僅作為認定被告蕭育儒加重
    詐欺取財等犯行之基礎，並不包括發起、主持、操縱及指揮
    犯罪組織之認定基礎），另於偵查中供稱：在108年10月到1
    2月底，伊哥哥蕭育儒曾分好幾次指示伊將洗衣機、冰箱、
    中國移動的SIM卡、手機、現金送到機房，並載人到機房等
    語（見偵15658卷第242至244頁），再於本院訊問時供稱：
    確實是蕭育儒叫伊載送人至機房，及幫忙送手機、SIM卡、
    現金及買物品到機房，蕭育儒有留一個工作手機給伊，要伊
    按照手機指示去收錢，再交給機房裡面的人，伊會依照指示
    去買飯給成員吃、將其他工作手機送到機房內給成員使用，
    曾至中清路一個停車場收錢再交給機房的人等（見聲羈卷第
    28頁，本院卷一第56至57頁），伊是受蕭育儒的招募進入此
    犯罪組織，除受指示幫忙運送冰箱、洗衣機、手機、中國移
    動SIM卡至詐欺機房，也曾載送蔣明翰、張蜻吉、劉權億等
    人至機房等語（見本院卷一第74至76頁）。由被告蕭育儒與
    共同被告蕭碩鴻之供述，顯然被告蕭育儒除前開出面承租詐
    欺機房、給付租金、籌設機房設備外，並實際參與詐欺機房
    之運作，甚至就詐欺機房運作核心之詐欺款項處理亦直接涉
    入，最後之贓款亦係交由其處理，此亦有該詐欺集團所製作
    之薪資紀錄一覽表在卷可查（見偵15658卷第157至158頁）
    ，此其中各文字記載所代表之意義，業據被告蕭育儒加以明
    確說明，且此等自108年11月11日起至12月22日止之機房帳
    目，其上亦明確記載被告蕭育儒之：上周餘款、自「凝聚」
    、「大贏家」（即水房）收取之款項數額、各項支出、薪資
    之給付對象與數額，顯然被告蕭育儒於本件詐欺機房之運作
    中，所扮演者絕非僅為其所辯稱參與之角色，實際上已居於
    事前發起，事中主持、操縱、指揮，事後分配贓款之地位。
　㈢再被告蕭育儒警詢供稱：108年10月間伊出面承租臺中市○○○
    路00號21樓之2作為詐騙機房，租屋後機房就開始運作，現
    場係交給Peter（即吳家龍）跟貓（即李志祥）管理，若要
    收款也是Peter、貓跟伊聯絡，都是用詐欺機房工作機FaceT
    ime聯繫，平時伊並未居住該詐欺機房，曾去過2次；伊運作
    前曾購買中國移動SIM卡並將筆電（幾台忘記了）、蘋果手
    機5、6支等設備拿過去，皆透過FaceTime與詐欺機房中的水
    房「凝聚」及「大贏家」聯繫，都是約在北屯區中清路巨星
    KTV附近見面收款，伊是幫虎哥承租，跟虎哥聯繫的手機專
    門用來聯繫與叫收贓款，伊在知道警方將至機房搜索時，曾
    打給虎哥問要如何處理，虎哥叫伊打給詐欺機房的貓，叫他
    們把不該有的東西收一收，再打給虎哥時，虎哥叫伊把聯絡
    的手機先洗掉，但虎哥以後就沒有再聯絡伊，是因為欠虎哥
    錢，迫不得已才會使用伊名義租房子等語（見偵17144卷第4
    0至44頁）；後再於警詢供稱：弟弟蕭碩鴻並未在機房內，
    是伊叫蕭碩鴻購買機房所需物品包括手機SIM卡、便當，並
    向水房收取詐騙贓款後交予伊、送詐欺機房成員薪水及開銷
    公款至機房，警方搜索查獲的詐騙機房，原本設在臺中市○
    區○○路000號，是在108年10月才搬到臺中市南區，伊叫蕭碩
    鴻去搬，除自己會拿手機、SIM卡去機房外，也曾叫蕭碩鴻
    送手機及SIM卡去機房，其他則是Peter或貓自己去買，虎哥
    有給他們廠商由他們自己去聯絡；有提供1支工作手機iPhon
    e給蕭碩鴻，專門用來與機房、水房聯絡，機房如果聯絡不
    到伊，就直接打給蕭碩鴻，但水房不會打給蕭碩鴻，機房內
    若需採買物品也會直接聯繫蕭碩鴻幫忙採買，1次會給1,000
    元，採買次數大約10次以上，從108年10月到遭警方查獲為
    止，大約拿了10,000~15,000元給蕭碩鴻，但詐欺機房所得
    贓款並未分給蕭碩鴻，機房的薪水及公用款項都是伊先去跟
    水房拿，機房成員薪水是每週支付，每週一發薪水給機房成
    員，週日則會到水房收取詐騙所得贓款，贓款扣除薪資後都
    是先放在伊身上，至於虎哥才是幕後老闆，但不知其真實姓
    名年籍，大約40歲男子、身高約175公分、身材壯碩，聯絡
    方式在手機裡，但手機弄丟了等語（見偵17144卷第52至54
    頁）；再於偵查中證述：在警方至詐欺機房搜索、攻堅時，
    是虎哥打給伊，由伊打電話跟裡面的人說要滅證，並把虎哥
    的電話紀錄刪掉，並不確定機房電話是吳家龍或是李志祥接
    的，至於1,113,700元是被抓到之前的總餘額，詐欺機房是
    交由吳家龍、李志祥管理，是虎哥安排的，因為虎哥才是老
    闆；水房「凝聚」、「大贏家」會用Skype或FaceTime聯繫
    伊去北屯區中清路巨星KTV附近收贓款，從108年10月開始到
    被警方查獲為止，大概拿了10,00至15,000元報酬給蕭碩鴻
    ，伊承認租房子作詐欺機房、收取詐騙贓款，也承認加重詐
    欺、洗錢防治法、參與組織犯罪防制條例等犯罪；至於詐欺
    機房成員薪水是每週日結帳、每週一給付，有時會叫蕭碩鴻
    送過去，有時則匯給Peter，大概會留1、2萬來買飯或作機
    房預備款，剩餘款項交給虎哥，本案幕後老闆是虎哥，從機
    房成立到被查獲為止，伊大概拿到10萬元報酬等語（見偵15
    658卷第368至372頁）。至共同被告蕭碩鴻警詢供稱：伊有
    協助從臺中市○區○○路○○○○○○○○○○○路00號21樓之2，伊負責
    搬家電，是跟叫「阿吉」的男子，另外還有3、 4個不知姓
    名的男子一起搬，伊有時負責買便當及一些家電，曾載冰箱
    、洗衣機、冰箱、鋁箔包飲料、手機、中國移動的SIM卡等
    到機房，都是蕭育儒叫伊搬過去的，機房內手機設備及SIM
    卡也是伊拿過去的，蕭育儒曾叫伊拿現金到機房，蕭育儒有
    給伊一支專用手機使用FaceTime聯絡，伊有時會送便當過去
    、有時拿手機及內裝有現金的信封袋過去機房，共有2至3次
    拿現金過去，報酬是蕭育儒給的，每次大約1,000元，伊會
    用蕭育儒給的工作手機聯絡機房成員，蕭育儒有給伊機房備
    用鑰匙，因為要幫忙機房跑腿補給物資，曾經使用鑰匙開過
    2-3次，蕭育儒有要伊跟水房的人接洽取款，取款送到機房
    後由成員自己對帳（見偵15658卷第13至19頁，以上僅作為
    認定被告蕭育儒加重詐欺取財等犯行之基礎，並不包括發起
    、主持、操縱及指揮犯罪組織之認定基礎），再於偵查中供
    稱：伊哥哥蕭育儒曾分好幾次叫伊將洗衣機、冰箱、中國移
    動的SIM卡、手機送到工學北路65號21樓之2租屋處 ，並將S
    IM卡、手機交給伊，要伊拿現金送到機房，載人到機房等都
    是受蕭育儒的指示等語（見偵15658卷第242至244頁）；另
    於本院訊問時供稱：確實是蕭育儒叫伊載送人至機房及幫忙
    送手機、SIM卡、錢及買物品等語（見聲羈卷第28頁）；伊
    哥哥蕭育儒有留一個工作手機給伊，要伊按照手機指示去收
    錢，再交給機房理面的人，伊會依照指示去買飯給成員吃，
    將其他工作手機送到機房內給成員使用，也曾至中清路一個
    停車場收錢再交給機房的人等語（見本院卷一第56至57頁）
    ；伊是受蕭育儒的招募進去此犯罪組織，曾受蕭育儒指示幫
    忙運送冰箱、洗衣機、手機、中國移動SIM卡至詐欺機房，
    也曾載送蔣明翰、張蜻吉、劉權億至機房等語（見本院卷第
    74至76頁）。由被告蕭育儒與共同被告蕭碩鴻上開供述，可
    證明被告蕭育儒對於詐欺機房，除現場係交由吳家龍、李志
    祥管理外，其餘有關機房之實際運作、成員生活事務之打理
    等均會直接涉入，甚至詐欺機房遭警方搜索破獲前，亦是被
    告蕭育儒直接對於機房成員下達滅證之指示，凡此，均足以
    證明被告蕭育儒於本件詐欺集團，係屬機房成員得以接觸到
    最高層級之指揮人員，且係直接接收其所下達之指揮並聽命
    行事，更足證被告就本件詐欺集團實居於發起、主持、操縱
    及指揮犯罪組織之地位。
　㈣另證人即另案被告吳家龍警詢供稱：伊係在臺中市南區工學
    北路詐欺機房擔任三線假扮檢察官，被害人資料係蕭育儒透
    過線上Skype將資料傳過來，每次大概會提供1,000筆左右個
    資，李志祥會先把1,000筆個資刪除沒有用的，再分成各檔
    案傳到「老子有錢」帳號分配給一線，伊再轉發到內部的Sk
    ype帳號上，內部的帳號匿稱為「老子有錢」，一線人員就
    會按照裡面的個資撥打，電腦及隨身碟係蕭育儒提供，給被
    害人凍結管收公文則是用蕭育儒提供的舊檔案，利用word軟
    體製作，包括伊、一線的阿吉、二線的貓、對子都會製作假
    公文，跟水房談好的費用是按詐騙金額15%，配合的水房有
    「凝聚」及「大贏家」，蕭育儒與水房接洽收款事宜，至於
    水房如何將款項從大陸匯回臺灣，也是蕭育儒與水房聯繫，
    詐騙機房的績效是每週算1次，每週一會發薪水，薪水有時
    是蕭育儒，有時是阿犬（即蕭碩鴻）送過來；伊是到享溫馨
    唱歌喝酒時認識蕭育儒，是蕭育儒約伊進來詐欺機房內擔任
    三線，並不知道詐欺機房的金主為何人，指認照片中編號3
    就是蕭育儒，蕭育儒負責分配現場人員工作、發薪水、接洽
    水房、將中國移動SIM及手機送過來等語（見偵15658卷第54
    至60頁，以上僅作為認定被告蕭育儒加重詐欺取財等犯行之
    基礎，並不包括發起、主持、操縱及指揮犯罪組織之認定基
    礎）；再於偵查中證述：伊是在108年10月下旬加入工學北
    路機房，機房內查到的電腦、隨身碟都是蕭育儒提供的，機
    房每週日會結算詐欺積效，每週薪資大部分是蕭育儒送來，
    偶而才是蕭碩鴻送來，提供給被害人的凍結管收公文是蕭育
    儒提供的舊檔案利用word軟體製作的，現場需要的中國移動
    SIM卡若壞掉就會跟虎哥反應，但蕭育儒就會用公務手機跟
    伊說哪個顏色的車會送過來，大部分也是蕭育儒送來，有幾
    次則是蕭碩鴻送過來，水房所得的85%應該是蕭育儒去拿的
    （見偵15658卷第325至326頁），至於被害人個資是蕭育儒
    所提供的，每次透過Skype將約1,000筆資料傳給伊等，再轉
    發內部為「老子有錢」帳號上，工學北路詐欺機房裡電腦、
    隨身碟，是蕭育儒提供的，至於凍結公文則是蕭育儒提供舊
    檔案利用word製作，但因蕭育儒提供的檔案較舊，後來是要
    水房「凝聚」提供較新的凍結管收公文範本，機房跟水房的
    分配是機房85%、水房15%，每天下班後會把當日的進帳金額
    報給虎哥、蕭育儒，後續就是虎哥、蕭育儒跟水房去處理，
    機房是每週日結算1次、週一發薪，薪水有時是蕭育儒送過
    來，有時是蕭碩鴻送過來，108年10月初蕭育儒先帶伊去見
    虎哥，談妥讓他當3線以及薪資計算方式後，約1週後的10月
    下旬，蕭育儒即帶伊至工學北路機房，並叫伊記帳發薪水給
    機房人員，蕭育儒也會分配其他一、二線成員工作，交代伊
    與李志祥看好機房，機房的金主應是虎哥，因為是蕭育儒帶
    伊去跟虎哥談等語（見偵15658卷第439至441頁）；至於本
    院證述：是在109年10月唱KTV時認識蕭育儒，當時唱KTV有
    蕭育儒、李志祥、「虎哥」在場，當天是李志祥邀伊一起去
    的，當天除了唱歌還有聊本件詐欺工作的事，是「虎哥」與
    伊聊到擔任的職位與薪資算法，是要分配伊當三線成員，薪
    資是8%，所以認知是「虎哥」邀伊加入工學北路的詐欺集團
    ，而且金主是「虎哥」，因為那次見過面後，就交代蕭育儒
    跟伊聯繫，蕭育儒平常不會在機房裡，機房有欠缺的會SKYP
    E 跟「虎哥」講，「虎哥」會派蕭育儒或蕭碩鴻送過來，蕭
    育儒主要負責物資上的補給工作，至於機房裡面的電腦或隨
    身碟是當時進去時就有了，並不知是誰提供的等語（見本院
    卷一第358至387頁）。由證人即另案被告吳家龍上開供稱與
    證述，顯見本件詐騙機房之建構過程，完全是由被告蕭育儒
    一手包辦處理，包括現場設備之提供、管理人員指派、水房
    之聯繫與收款、詐欺成員績效之計算、薪水發送等均是由被
    告蕭育儒所負責，且詐欺機房成員僅見過被告蕭育儒，從未
    於現場見到所稱之「虎哥」或接到「虎哥」之聯繫，本件自
    詐欺機房之承租、籌設、提供機房成員實際使用、進而進行
    電話詐騙作業，均是被告蕭育儒所操持與建構，被告就詐騙
    機房之建構與作業，實居重要與關鍵之地位，且攸關能否進
    行電話詐騙大陸地區民眾作業，在在證明被告蕭育儒確係居
    於發起、主持、操縱及指揮詐欺集團之地位。
  ㈤再證人即另案被告李志祥警詢供稱：是在108年10月初開始從
    事詐騙工作，擔任一線與二線角色，擔任一線是假扮通訊管
    理局客服人員，擔任二線時是假扮上海市公安局普陀公安分
    局的警官，每天撥打被害人的個資是從Skype的菜攤或菜商
    中取得，是依照蕭育儒指示，由伊放到Skype分別發給機房
    成員，放被害人個資及存放凍結管收公文的雲端帳號，是蕭
    育儒傳到工作手機中，機房內電腦或網路通訊等設定，也都
    是蕭育儒交代讓伊去設置；在警方到場搜索前，伊接到蕭育
    儒FaceTime語音電話到工作手機，說要其等將現場犯罪工具
    銷毀、丟棄、還原、該敲的敲掉、藏好，機房對外的名稱有
    「老子有錢」及「巴菲特」，至於水房那邊會Skype通知有
    沒有詐騙成功，晚上Peter（即吳家龍）會跟大家講當日的
    成果，如果Peter在忙，就由伊跟大家講當日成果，現場是
    蕭育儒交代伊與Peter有什麼事情就幫忙看一下，機房的薪
    水是每週日看報表，週一領現金；伊是在打包你發博奕遊戲
    認識虎哥的，並不知虎哥之真實年籍資料，也沒留下聯絡方
    式，是直接跟蕭育儒聯繫，經由虎哥介紹而認識蕭育儒，蕭
    育儒指示伊幫忙把機房看一下，但並沒有額外分紅，機房準
    備就緒後自己就搭車過去開工，沒幾天就搬到機房內住，一
    直到遭警方查獲，詐騙機房的金主是誰並不知道，但是機房
    需要用錢是就是找蕭育儒拿，再由蕭碩鴻送來詐騙機房所需
    的電話卡、公款、薪資，蕭育儒曾經出入過機房，但平常沒
    待在機房內等語（見偵15658卷第68至76頁，以上僅作為認
    定被告蕭育儒加重詐欺取財等犯行之基礎，並不包括發起、
    主持、操縱及指揮犯罪組織之認定基礎）；在偵查中證述：
    在警方攻堅當天是接到蕭育儒FaceTime電話打到工作手機，
    叫伊將虎哥的聯絡方式、聯絡人刪掉、東西都刪掉、有任何
    問題都要說是他，當時手機是開擴音，大家都有聽到，就各
    自滅證，是蕭育儒說伊跟吳家龍年紀較大幫忙看機房，並不
    知虎哥的真實年籍，是在自由路一段後面的某家夜店見過虎
    哥，之後就沒再見到虎哥，機房有任何問題都是與蕭育儒聯
    絡，至於蕭碩鴻會送機房所需的電話卡、薪資，並不曉得機
    房的金主是誰，但機房有任何問題都是找蕭育儒，機房內的
    行騙工具、所需要的錢都是蕭育儒送過來（見偵15658卷第3
    33至334頁），是蕭育儒把菜單從Skype傳過來給伊負責接收
    ，然後分成5等份放在雲端給機房成員，雲端上的帳號、密
    碼是蕭育儒掌握的，透過FaceTime傳帳號密碼到他所提供的
    工作手機上，伊是依蕭育儒的指示來改wifi密碼，是蕭育儒
    安排伊擔任二線公安人員，機房有任何問題都是找蕭育儒，
    伊的薪水是蕭育儒交給吳家龍，吳家龍再轉交給伊等語（見
    偵15658卷第447至448頁）。顯然詐欺機房現場，從被害人
    資訊、雲端帳號密碼、偽造之私文書等用為進行詐騙所需要
    之資料，均係由被告蔡育儒所提供，甚至工作之指派亦係聽
    命於被告蕭育儒，機房有任何問題都是與蕭育儒聯絡，在在
    可證被告蕭育儒於本件電信詐欺機房之運作實居於發起、主
    持、操縱及指揮之地位。 
  ㈥再證人即另案被告張蜻吉警詢供稱：在詐欺機房擔任一線話
    務手，扮演廣東省通訊管理局人員，被害人個資是Google雲
    端上李志祥傳到伊的資料夾，現場桶主是吳家龍或李志祥，
    但如要請假是跟蕭育儒請假，二線或三線都可以調被害人個
    資相片製作偽造逮補令、凍結令，每天晚上7點會開會，直
    接宣布當天詐騙成功數及金額，機房對外的名稱是「巴菲特
    」與「老子有錢」，機房內一線報酬是7%，二、三線是9%，
    桶主是吳家龍或李志祥，是在108年5月透過朋友八國介紹認
    識蕭育儒，是蕭育儒招募伊進入，從108年9月下旬從事詐騙
    工作迄今，共詐騙成功約十幾二十個，獲利大約新臺幣10萬
    元，是蕭碩鴻載伊進來機房，蕭碩鴻負責運送人員、搬遷機
    房及購買工作手機，有時會幫忙到水房收詐騙款項，伊認為
    詐欺機房的金主是蕭育儒，並沒有虎哥這個人，是蕭育儒在
    108年10月初曾跟伊交代，如果有發生事情時就說是虎哥介
    紹伊來做現金版等語（見偵15658卷第86至91頁，以上僅作
    為認定被告蕭育儒加重詐欺取財等犯行之基礎，並不包括發
    起、主持、操縱及指揮犯罪組織之認定基礎）；偵查中證述
    ：是蕭碩鴻載伊至機房，機房缺東西時會用Skype跟虎哥反
    應，虎哥會請人送過來，有時是別人送、有時是蕭碩鴻送、
    若要請假是跟蕭育儒請假（見偵15658卷第341至342、455至
    456頁）；於本院證述：有加入工學北路機房擔任一線話務
    人員工作，是蕭育儒帶伊進去的，至於每月薪資是Peter（
    即吳家龍）跟伊說的，就伊所知機房的金主是當時介紹伊進
    入的「虎哥」，是進去後才知道要做詐欺，至於機房內有物
    質欠缺，需要購買電腦、SIM卡、便當等，是會向Peter（即
    吳家龍）或「貓」（即李志祥）反應，並不知「虎哥」有無
    打電話到機房，也沒有接過「虎哥」的電話，沒在機房看過
    「虎哥」本人。至於在警詢時回答沒有「虎哥」這個人，是
    蕭育儒在108年10月初有跟伊等說，如果有發生事情，就說
    是虎哥介紹渠等進來做現金版，當時之所以如此回答是因為
    去唱歌那次，只見過「虎哥」一次面，警詢時忘記他叫「虎
    哥」，以為沒有這個人，在警詢時才會這樣講，但交保出去
    後，問了一下才知道原來那個人就叫「虎哥」，一開始是「
    虎哥」邀請伊加入這個機房的（補充：但對於追問何以曾稱
    蕭育儒一開始就說如果出事就說是「虎哥」，而不是說沒有
    這個人之問題，則係沉默不答），但伊只有跟蕭育儒連絡，
    並沒有跟「虎哥」連絡過，也沒有連絡方式，並沒有跟蕭育
    儒借支過，只有預支薪水，有賺錢拿到薪水時就馬上扣掉，
    薪水是Peter（即吳家龍）所發，伊知道是蕭育儒向水房收
    錢，收到錢後把薪水給伊等，剩下的聽蕭育儒說是交給「虎
    哥」，是蕭育儒主動說的，伊才會知道；伊只見過「虎哥」
    一次就是唱歌那次，是進機房前兩、三個月，至於那次「虎
    哥」跟伊談了什麼已忘記了，是進入機房後才講的，之前「
    虎哥」並沒有跟伊說要做詐欺，是蕭育儒帶伊進去機房的，
    在機房裡若有問題會找吳家龍或李志祥，如果沒辦法就會打
    電話給蕭育儒，因為是蕭育儒載伊進去機房的，伊有事情或
    是要回高雄或幹嘛都會找蕭育儒；在進入機房前兩、三個月
    ，當時一起唱歌時現場尚有蕭育儒、吳家龍、李志祥，當時
    是跟蕭育儒一起去的，原本在一年前就認識蕭育儒（補充：
    至於問「何以蕭育儒會約伊一起去」，則沉默未答，另對於
    唱歌現場究竟與所稱「虎哥」洽談何事與內容，則回答語焉
    不詳）。由上開證述內容，可證明詐欺機房現場若有任何問
    題都是向被告蕭育儒反應，並由蕭育儒直接出面處理，現場
    成員並未曾於機房見過「虎哥」或與「虎哥」有任何聯繫，
    機房成員主要聯絡對象均為被告蕭育儒。
　㈦至證人即另案被告劉權億於本院證述：是在夜店認識在庭被
    告蕭育儒，伊有加入工學北路的詐欺機房，是「虎哥」叫伊
    去找蕭育儒加入的，是高雄朋友介紹認識「虎哥」的，在夜
    店同時認識「虎哥」與蕭育儒，只有見過「虎哥」那一次，
    開始進入這個機房的時候，就知道這個是要做詐欺，進機房
    之後，並沒有見過「虎哥」也沒有與他聯繫，都是跟蕭育儒
    聯繫，也都是蕭育儒打電話到機房來瞭解機房運作情況，認
    為機房的桶主是蕭育儒，因為都是他打電話來機房，至於工
    學北路詐欺機房的金主，伊不敢確定，伊在機房是負責二線
    工作，是蕭育儒與伊談薪資、抽成等事宜，薪資則是吳家龍
    發的，在警詢時被問到詐騙機房的金主是誰，伊當回答是蕭
    育儒，是因為看到蕭育儒打電話給吳家龍，現在就不敢確定
    ，並沒有在工學北路的機房看過「虎哥」，也沒有接過「虎
    哥」打到機房的電話，之前在檢察官那邊被問到工學北路機
    房的金主是誰，當時伊回答是蕭育儒，主要都是蕭育儒在負
    責所有的東西，像薪資，機房騙到客人錢以後，會有水房來
    接收這筆錢，水房接收到錢之後，伊認為應該是交給蕭育儒
    ，蕭育儒再請吳家龍來拿錢，作為發放薪水之用等語（見本
    院卷一第388至406頁），證人劉權億證述之內容雖多有保留
    ，但亦敘明與機房之主要聯繫者係蕭育儒，且蕭育儒會打電
    話來瞭解機房運作之情況及至水房取款，此等行為均已實際
    涉入詐欺機房運作之指揮事宜，當可佐證被告蕭育儒就本件
    電信詐欺機房所扮演發起、主持、操縱及指揮之角色。
　㈧至辯護人雖辯護稱本件詐欺集團之發起人應係「虎哥」並非
    被告，並以證人吳家龍、張蜻吉、劉權億證稱於本件詐欺機
    房成立前曾與「虎哥」於KTV歌唱，「虎哥」邀其等參加詐
    欺集團，並洽談部分經營內容等語。然查：就本案所涉詐欺
    機房之籌設與經營管理，均可見被告蕭育儒之身影，且本案
    共同被告或另案被告均稱並未在詐欺機房見過或接過被告所
    稱「虎哥」之電話，且均稱僅有在詐欺機房成立前於KTV見
    過「虎哥」，然就見面當時所洽談之內容，各證人所證述亦
    多有歧異，以詐欺機房之經營及各項事務處理，均係由被告
    蕭育儒負責，姑不論上開證人所稱「虎哥」是否確有其人，
    然本件詐欺機房之整體作業，均係由被告蕭育儒進行處理與
    設置，甚至經常性聯繫機房現場各項作業事宜，且其他機房
    人員亦無法提供較被告更高管理層級之人員名單，則被告於
    本件詐欺集團所居發起、主持、操縱及指揮地位之認定，自
    不容任意推翻。另辯護人提出被告於南投地院尚有另案將審
    理其於日月潭機房之發起犯罪組織案件，主張兩案件就發起
    、主持、操縱及指揮犯罪組織部分恐有重覆起訴之問題，然
    查，辯護人所稱日月潭機房案之起訴書中，已敘明被告因故
    未及進行電信機房詐騙作業即告結束，且該案所涉犯罪時間
    與相關共犯，與本件並無重疊情形，實難認兩件具有同一案
    件之實質上一罪關係，是此部分之抗辯亦屬無據，本院自得
    依法審理本件被告所涉發起、主持、操縱及指揮犯罪組織罪
    之犯行。　　
  ㈨另外，尚有指認犯罪嫌疑人紀錄表-蕭碩鴻指認、蔣明翰指認
    、吳家龍指認、李志祥指認、張蜻吉指認、劉權億指認、
    賴穎誠指認、本院109年聲搜700號搜索票、臺中市政府警察
    局刑事警察大隊搜索扣押筆錄、扣押物品目錄表、109年1月
    1日路口監視器翻拍照片、警方調閱108年11月29日臺中市南
    區復興路與南平路口監視錄影畫面翻拍照片、108年11月29
    日臺中市南區工學與工學北路口監視錄影畫面翻拍照片、警
    方蒐證照片、臺中市○區○○○路00號長億城綠茵社區108年12
    月9日22時21分許監視器翻拍照片、詐欺機房108年12月23日
    一線成功轉至二三線之被害人名單、吳家龍等人涉嫌跨境電
    信詐欺案108年11月11日至12月22日成員薪資紀錄一覽表、
    另案被告張蜻吉所持用iPhone8 Plus手機與被告蕭碩鴻（犬
    ）WeChat微信之聯絡紀錄（見偵15658卷第21至26、41至51
    、61至66、79至84、93至98、107至112、121至126、127、1
    29至132、133、143、144、145至147、151至152、150頁上
    方、153至154、155至158、159至193頁）、指認犯罪嫌疑人
    紀錄表-蕭育儒指認、水房架設假網站、假大陸公文、
    房屋租賃契約書影本、被告蕭儒中國信託商業銀行帳號000
    0000000000000號帳戶歷史交易明細、高玉莉之女白舒婷玉
    山銀行存摺封面及內頁影本、臺灣臺中地方檢察署109年度
    保管字第3134號扣押物品清單及照片等資料在卷可稽（見偵
    17144卷第45至50、201、203至207、219至229、237至260、
    273及231、393至395頁），均足佐證被告上開犯行。
  ㈩綜上所述，被告蕭育儒雖否認發起、主持、操縱及指揮詐欺
    集團犯罪組織，僅承認參與犯罪組織及加重詐欺取財犯行，
    然就其自身供述、共同被告、另案被告、證人之陳述及相關
    卷證資料以觀，均足以證明被告於本件詐欺集團之整起詐騙
    機房作業，實際扮演發起、主持、操縱及指揮詐欺集團犯罪
    組織之地位，其所辯實不足採信。
參、論罪科刑：
一、罪名之認定：
  ㈠按「本條例所稱犯罪組織，指三人以上，以實施強暴、脅迫
    、詐術、恐嚇為手段或最重本刑逾五年有期徒刑之刑之罪，
    所組成具有持續性或牟利性之有結構性組織。」，組織犯罪
    防制條例第2條第1項所明定，藉由防制組織型態之犯罪活動
    為手段，以達成維護社會秩序、保障人民權益之目的，乃於
    該條例第3條第1 項前段與後段，分別對於「發起、主持、
    操縱、指揮」及「參與」犯罪組織者，第4條第1項對於「招
    募」他人加入犯罪組織者，分別依其情節不同而為處遇，行
    為人雖有其中一行為，不問其有否實施各該手段（如加重詐
    欺取財）之罪，均成立本罪。查本案電信詐欺機房犯罪組織
    （即「老子有錢」、「巴菲特」機房）係由被告蕭育儒與綽
    號「虎哥」、「少凱」、「阿皇」等人共同發起、主持、操
    縱及指揮，被告蕭育儒並出面承租詐欺機房，招募共犯蕭碩
    鴻、劉權億、張蜻吉等人加入詐欺集團，並與共犯蔣明翰、
    康祐宏、賴穎誠、李志祥、吳家龍等其餘成員共同參與，該
    詐欺集團成員至少為三人以上無訛。而本案詐欺機房係自10
    8年11月11日至108年12月23日遭警方查獲為止，已持續實際
    運作1 個半月時間，係以向大陸地區民眾詐取財物為目的而
    籌設之犯罪組織，組織縝密，分工精細，自須投入相當之成
    本、時間，非為立即實施犯罪而隨意組成，足認本案詐欺機
    房之詐欺集團，屬三人以上，以實施詐術為手段，所組成具
    有持續性或牟利性之有結構性組織，核與組織犯罪防制條例
    第2 條所定「犯罪組織」之構成要件相符。至被告蕭育儒對
    於所發起、主持、操縱及指揮之詐欺集團，係屬三人以上，
    以實施詐術為手段，所組成具有持續性或牟利性之有結構性
    組織一節本即具有認識，從而，被告蕭育儒發起、主持、操
    縱及指揮系爭詐欺集團犯罪組織、招募他人加入犯罪組織，
    係犯組織犯罪防制條例第3條第l項前段之發起、主持、操縱
    及指揮犯罪組織罪、第4條第1項之招募他人加入犯罪組織罪
    。 
  ㈡再按刑法第339條之3不正使用電腦詐欺罪，所謂輸入不正指
    令，不限於以輸入錯誤指令或竄改電腦系統內已存在的紀錄
    等為限，尚包括以不正當方式取得他人密碼再予輸入並變更
    他人財產紀錄之情形；所謂製作財產權之得喪變更紀錄係指
    就電腦系統中所寄存而有關財產上增減進出之電磁資料加以
    變更重新製作行為而言。查，本件詐欺集團係由一線人員假
    冒大陸地區廣東省通訊管理局人員，撥打電壞話先係謊稱受
    話大陸民眾其等個資外洩、遭盜辦門號及金融機構帳戶須向
    公安機構報警，待該受話民眾誤信後，隨即抄下該個人資料
    ，將手機交由假扮之上海市普陀區公安局公安人員之第二線
    人員接聽，再由第二線人員向被害人佯稱：其等涉及金融帳
    戶洗錢案，須提供名下金融帳戶銀行單位名稱、提款卡、個
    人合法資金結餘等資料，以利公安單位清查云云，再傳送假
    公安證件、資金保護申請書、凍結管制拘捕令等資料，取信
    被害人，待被害人誤信後，隨即將手機交予假冒檢察官之第
    三線人員，由第三線人員向被害人佯稱：因公安單位可能隨
    時對其等名下之金融帳戶內款項強制扣款，其等必須確認公
    安單位所提供其等名下之金融帳之卡號、申辦銀行、消費金
    額等資料是否正確云云，使受話民眾因此陷於錯誤，並提供
    渠等名下金融帳戶及密碼，集團成員再進入銀行網路系統，
    輸入大陸地區民眾銀行帳戶帳號密碼之不正指令，俟電腦系
    統讀取、確認該密碼正確而誤認係大陸地區民眾本人或授權
    之人後，操作行動網路銀行轉帳之方式，將帳戶內之款項轉
    帳至不詳帳戶內，以此方式製作不實財產權得喪變更紀錄，
    並因而取得財物，除係詐術之施用外，亦屬前開法條所稱之
    「不正方法」，是亦應成立刑法第339條之3第1項之非法以
    電腦製作不實財產權得喪變更紀錄取財罪。
  ㈢核被告蕭育儒就附表一所述已取得被害人財物部分所為，（
    既遂次數詳後所述），均係犯刑法第刑法第216條、第220 
    條、第210條行使偽造準私文書罪、刑法第339條之4第1項第
    2款、第3款之三人以上共同以電子通訊對公眾散布而犯詐欺
    取財罪、及第339條之3第1項之非法以電腦製作不實財產權
    得喪變更紀錄取財罪、洗錢防制法第14條第1項洗錢罪；就
    附表一所述尚未取得被害人財物部分之所為（未遂次數詳後
    所述），雖已著手向如附表二所示之被害人實施上開詐術，
    惟未取得其等財物，是核被告此部分所為，均係犯刑法第33
    9條之4第2項、第1項第2款、第3款之三人以上共同以電子通
    訊對公眾散布而犯詐欺取財未遂罪。此外，卷內尚乏證據足
    認詐欺集團成員已取得如附表一所示被害人帳戶帳號密碼，
    並已進入網路銀行系統，輸入該不正指令，是難認已著手非
    法以電腦製作不實財產權得喪變更紀錄取財罪犯行之實施，
    而該罪並無處罰預備犯，另亦無證據證明已行使偽造準文書
    ，自無成立此二罪之餘地，此外，既無證據證明詐欺集團成
    員已取得被害人帳戶帳號密碼，自亦難認已著手洗錢犯行之
    實施，是亦無成立洗錢罪之餘地，均附此敘明。
二、共同正犯：
  ㈠按共同正犯，係共同實施犯罪行為之人，在合同意思範圍以
    內，各自分擔犯罪行為之一部，相互利用他人之行為，以達
    其犯罪之目的者，即應對於全部所發生之結果，共同負責。
    共同正犯之犯意聯絡，不限於事前有所協議，其於行為當時
    ，基於相互之認識，以共同犯罪之意思參與者，亦無礙於共
    同正犯之成立；復不以數人間直接發生者為限，即有間接之
    聯絡者，亦包括在內（最高法院28年度上字第3110號、73年
    度台上字第1886號、77年度台上字第2135號判決意旨參照）
    。且共同正犯，係共同實施犯罪行為之人，在共同意思範圍
    內，各自分擔犯罪行為之一部，相互利用他人之行為，以達
    其犯罪之目的，其成立不以全體均參與實施犯罪構成要件之
    行為為要件；參與犯罪構成要件之行為者，固為共同正犯；
    以自己共同犯罪之意思，參與犯罪構成要件以外之行為，或
    以自己共同犯罪之意思，事前同謀，而由其中一部分人實行
    犯罪之行為者，亦均應認為共同正犯，使之對於全部行為所
    發生之結果，負其責任（最高法院92年度台上字第2824號判
    決意旨參照）。是共同正犯在共同意思範圍內，組成一共犯
    團體，倘具有相互利用其行為之共同意思所為，團體中任何
    一人之行為，均為共犯團體之行為，他共犯均須負共同責任
    。觀諸犯罪組織詐欺之犯罪型態，係由多人分工方能完成，
    倘其中某一環節脫落，將無法順利達成詐欺結果，該犯罪組
    織成員雖因各自分工不同而未自始至終參與其中，惟其等所
    參與之部分行為，仍係相互利用該犯罪組織其他成員之行為
    ，以遂行犯罪目的。
  ㈡查被告蕭育儒與所屬詐欺集團成員，即共犯蕭碩鴻、蔣明翰
    、康祐泓、賴穎誠、張蜻吉、吳家龍、劉權億、李志祥與「
    虎哥」、「少凱」、「阿皇」及其他成員，雖未參與附表一
    所示犯行之全部，係由該詐欺集團一、二、三線話務人員分
    別對附表一大陸地區被害人施用詐術，致其等因而陷於錯誤
    告知銀行帳戶帳號密碼，再由集團成員進入銀行網路系統，
    輸入大陸地區民眾銀行帳戶帳號密碼之不正指令，操作行動
    網路銀行轉帳之方式，將帳戶內之款項轉帳至不詳帳戶內，
    最後再由水房轉匯回臺灣由詐欺集團上游收取，被告蕭育儒
    、內務水房、外務車手集團及詐欺集團組織不詳成員間，各
    自分擔附表一所載行為之一部，相互利用彼此之行為，以達
    遂行詐欺被害人財物之目的。考量詐欺集團係需由多人縝密
    分工方能完成之組織性、集團性犯罪，各角色彼此分工，各
    司其職，是被告蕭育儒與其所屬之詐欺集團其他成員，彼此
    間均具有相互利用之共同犯意，並各自分擔部分犯罪行為，
    被告蕭育儒與其他成員，具有犯意之聯絡，且知悉各自所為
    係詐欺集團成員詐騙之過程之一，縱其等未參與全部犯行，
    然集團成員彼此間均具有相互利用之共同犯意，並各自分擔
    部分犯罪行為，渠等均明知其各自負責不同工作、彼此分工
    ，各成員僅負責整個詐欺犯行中之一部分，足認被告蕭育儒
    就附表一所示犯行，均有犯意聯絡及行為分擔，揆諸前揭判
    決意旨及說明，縱未參與全部詐欺取財犯行，仍應就該詐欺
    集團其成員所為本案加重詐欺取財犯行負共同正犯之責任，
    依刑法第28條，論以共同正犯。
　㈢另被告蕭育儒就發起、主持、操縱及指揮犯罪組織部分，係
    與綽號「虎哥」、「少凱」、「阿皇」等人具有犯意聯絡及
    行為分擔，是應就發起、主持、操縱及指揮犯罪組織犯行，
    與上開人員負共同正犯之責任，依刑法第28條，論以共同正
    犯。
三、罪數之說明：
  ㈠吸收犯：按組織犯罪防制條例第3條第1項規定：「發起、主
    持、操縱或指揮犯罪組織者，處3年以上10年以下有期徒刑
    ，得併科新臺幣1 億元以下罰金；參與者，處6月以上 5年
    以下有期徒刑，得併科新臺幣1 千萬元以下罰金。但參與情
    節輕微者，得減輕或免除其刑」。而按組織犯罪乃具有內部
    管理結構之集團性犯罪，凡發起、主持、操縱或指揮犯罪組
    織者，依組織犯罪防制條例第3條第1項前段規定應予科刑，
    故發起犯罪組織者倘尚主持、操縱或指揮該犯罪組織，發起
    、主持、操縱或指揮之各行為間即具有高、低度之吸收關係
    （最高法院100年度台上字第6968號判決意旨參照）。查，
    被告蕭育儒發起、主持、操縱及指揮犯罪組織，其中主持、
    操縱、指揮犯罪組織，均屬於發起犯罪組織之階段行為，彼
    此間具有高、低度之吸收關係，均為其所犯發起犯罪組織罪
    所吸收，不另論罪。
  ㈡刑罰責任之評價與法益之維護息息相關，對同一法益侵害為
    雙重評價，係過度評價，對法益之侵害未予評價，則為評價
    不足，均為法之所禁。按組織犯罪防制條例係藉由防制組織
    型態之犯罪活動為手段，以達成維護社會秩序、保障人民權
    益之目的，乃於該條例第3條第1項前段與後段，分別對於「
    發起、主持、操縱、指揮」及「參與」犯罪組織者，依其情
    節不同而為處遇，行為人雖有其中一行為（如參與），不問
    其有否實施各該手段（如詐欺）之罪，均成立本罪。然在未
    經自首或有其他積極事實，足以證明其確已脫離或解散該組
    織之前，其違法行為，仍繼續存在，即為行為之繼續，而屬
    單純一罪，至行為終了時，仍論為一罪。又刑法上一行為而
    觸犯數罪名之想像競合犯存在之目的，在於避免對於同一不
    法要素予以過度評價。自然意義之數行為，得否評價為法律
    概念之一行為，應就客觀構成要件行為之重合情形、主觀意
    思活動之內容、所侵害之法益與行為間之關連性等要素，視
    個案情節依社會通念加以判斷。刑法刪除牽連犯之規定後，
    原認屬方法目的或原因結果，得評價為牽連犯之二犯罪行為
    間，如具有局部之同一性，或其行為著手實行階段可認為同
    一者，得認與一行為觸犯數罪名之要件相侔，依想像競合犯
    論擬。查組織犯罪防制條例第3條第1項前段之發起、主持、
    操縱及指揮犯罪組織罪，以行為人發起、主持、操縱及指揮
    犯罪組織為構成要件，至其有否實施該組織所實施之犯罪活
    動則非所問，一旦發起、主持、操縱及指揮，在未經自首或
    有其他積極事實，足以證明其確已脫離該組織之前，其違法
    行為仍繼續存在，即為行為之繼續，而屬單純一罪。又為防
    範犯罪組織坐大，無論是否為犯罪組織之成員，如有招募使
    人加入犯罪組織之行為，即有處罰之必要，應構成組織犯罪
    防制條例第4條第1項招募他人加入犯罪組織罪。準此，上開
    發起、主持、操縱及指揮犯罪組織與招募他人加入犯罪組織
    ，二罪之犯罪主體及客觀構成要件均屬有別，且二罪間亦無
    法條競合中特別、補充或吸收關係。是行為人發起、主持、
    操縱及指揮犯罪組織，於參與該組織之行為繼續中，本於便
    利該組織運作之同一目的，而招募他人加入該組織，亦即以
    一行為觸犯上開二罪名，自應依想像競合犯論處，而非屬法
    條競合之擇一適用（最高法院109年度台上字第3475號判決
    意旨參照）。是就被告蕭育儒所犯組織犯罪防制條例第3條
    第1項前段之發起犯罪組織及第4條第1項之招募他人加入犯
    罪組織，應依想像競合犯從一重論以發起犯罪組織罪。至於
    行為人分別發起、主持、操縱及指揮犯罪組織，並分工加重
    詐欺取財行為，同時觸犯發起、主持、操縱及指揮犯罪組織
    及加重詐欺取財罪，雖其發起、主持、操縱及指揮犯罪組織
    之時、地與加重詐欺取財之時、地，在自然意義上非完全一
    致，然二者仍有部分合致，且犯罪目的單一，依一般社會通
    念，認應評價為一罪方符合刑罰公平原則，應屬想像競合犯
    （最高法院107年度台上字第1066號判決意旨參照）。又按
    加重詐欺取財罪，係侵害個人財產法益之犯罪，其罪數之計
    算，核與參與犯罪組織罪之侵害社會法益有所不同，倘若行
    為人於發起、主持、操縱及指揮犯罪組織之行為繼續中，先
    後多次為加重詐欺取財之行為，因發起、主持、操縱及指揮
    犯罪組織罪為繼續犯，犯罪一直繼續進行，直至犯罪組織解
    散，或其脫離犯罪組織時，其犯行始行終結。故該發起、主
    持、操縱及指揮犯罪組織與其後之多次加重詐欺之行為皆有
    所重合，然因行為人僅為一發起、主持、操縱及指揮犯罪組
    織行為，侵害一社會法益，屬單純一罪，應僅就「該案中」
    與發起、主持、操縱及指揮犯罪組織時間較為密切之首次加
    重詐欺犯行，論以發起、主持、操縱及指揮犯罪組織罪及加
    重詐欺罪之想像競合犯，而其他之加重詐欺犯行，祗需單獨
    論罪科刑即可，無需再另論以發起、主持、操縱及指揮犯罪
    組織罪，以避免過度評價及悖於一事不再理原則（最高法院
    109 年度台上字第3945號判決意旨參照）。據上說明，本件
    被告蕭育儒就違反組織犯罪防制條例與附表一即108年11月1
    1日首次加重詐欺犯行所犯之三人以上共同以電子通訊對公
    眾散布而犯詐欺取財罪、非法以電腦製作不實財產權得喪變
    更紀錄取財罪、行使偽造準文書罪、洗錢罪間，在自然意義
    上雖非完全一致，然均有實行行為局部同一之情形，且犯罪
    目的單一，依一般社會通念，認應評價為一罪方符合刑罰公
    平原則，均為想像競合犯，應依刑法第55條規定從一重罪處
    斷，論以發起犯罪組織罪。
  ㈢被告蕭育儒就附表一（運作期間：108年11月11日至12月23日
    ）合計著手次數（即轉單量之總數）共74次，其中既遂部分
    12次（即附表一編號1、2、3、4、31、35、36、39、47、63
    、68、69），未遂部分62次（附表一扣除前開既遂部分之其
    餘編號），侵害不同被害人財產法益，犯意各別，應予分論
    併罰。
四、犯罪事實擴張之說明：
　　公訴意旨係同一事實，雖未就事實欄所示洗錢犯行、行使偽
    造準私文書、非法以電腦製作不實財產權得喪變更紀錄取財
    犯行部分列為起訴罪名，惟起訴書業已敘及此部分犯罪事實
    「……被告等人由一線人員假冒大陸地區廣東省通訊管理局人
    員，撥打電壞話先係謊稱受話大陸民眾其等個資外洩、遭盜
    辦門號及金融機構帳須向公安機構報警，待該受話民眾誤信
    後，隨即抄下該個人資料，將手機交由假扮之上海市普陀區
    公安局公安人員之第二線人員接聽，再由第二線人員向被害
    人佯稱：其等涉及金融帳戶洗錢案，須提供名下金融帳戶銀
    行單位名稱、提款卡、個人合法資金結餘等資料，以利公安
    單位清查云云，再傳送假公安證件、資金保護申請書、凍結
    管制拘捕令等資料，取信被害人，待被害人誤信後，隨即將
    手機交予假冒檢察官之第三線人員，由第三線人員向被害人
    佯稱：因公安單位可能隨時對其等名下之金融帳戶內款項強
    制扣款，其等必須確認公安單位所提供其等名下之金融帳之
    卡號、申辦銀行、消費金額等資料是否正確云云，使被害人
    陷於錯誤，依指示上網連結假銀行網站，輸入自身金融機構
    張戶帳號、密碼，嗣水房人員隨即測錄被害人金融機構帳戶
    之帳號、密碼後，再將被害人金融機構帳戶內之款項提領一
    空（見起訴書第3頁）」，應認係業已起訴之同一事實，此
    部分與經本院論罪科刑之三人以上共同以電子通訊對公眾散
    布而犯詐欺取財罪、三人以上共同以電子通訊對公眾散布而
    犯詐欺取財未遂罪部分，具有想像競合犯之裁判上一罪關係
    ，本院亦得併予審理，另本院業已告知被告蕭育儒此部分所
    涉之罪名（見本院卷二第139、411頁），而無礙於其等防禦
    權之行使。　　
五、刑之減輕事由之說明：
  ㈠被告蕭育儒就所犯三人以上共同以電子通訊對公眾散布而犯
    詐欺取財未遂罪部分，被害人等即受有財產可能遭詐騙侵害
    之危險，顯屬實行詐術行為著手，然其中有未生取得他人財
    物之結果者，此部分均為未遂犯，所生危害較既遂犯為輕，
    均依刑法第25條第2項規定，按既遂犯之刑各減輕其刑。
  ㈡按犯洗錢防制法第14、15條之罪，在偵查或審判中自白者，
    減輕其刑，同法第16條第2項定有明文。本件被告蕭育儒所
    犯刑法第216條、第220條、第210條行使偽造準私文書罪、
    刑法第339條之3第3項之非法以電腦製作不實財產權得喪變
    更紀錄取財罪、刑法第339條之4第1項第2款、第3款三人以
    上共同以電子訊號對公眾散布而犯詐欺取財罪、洗錢防制法
    第14條第1項普通洗錢罪及組織犯罪防制條例第3條第1項前
    段發起犯罪組織等罪，因具想像競合關係，然想像競合犯之
    處斷刑，本質上係「刑之合併」，其所謂從一重處斷，乃將
    想像競合犯組成之評價上數罪，合併為科刑一罪，其所對應
    之刑罰，亦合併其評價上數罪之數法定刑，而為一個處斷刑
    。易言之，想像競合犯侵害數法益者皆成立犯罪，論罪時必
    須輕、重罪併舉論述，同時宣告所犯各罪名，包括各罪有無
    加重、減免其刑之情形，亦應說明論列，量刑時併衡酌輕罪
    部分量刑事由，評價始為充足，然後依刑法第55條前段規定
    「從一重處斷」，非謂對於其餘各罪可置而不論。因此，法
    院決定處斷刑時，雖以其中最重罪名之法定刑做為裁量之準
    據，惟於裁量其輕重時，仍應將輕罪合併評價在內（最高法
    院108年度台上字第4405號、第4408號判決意旨參照）。又
    「自白」乃指對於該當於犯罪構成要件之具體社會事實，向
    職司偵查或審判之公務員為肯定供述之謂。至於所供述之具
    體社會事實，在法律上如何評價有所陳述或答辯，乃辯護權
    之行使，不影響自白之成立。再不論自白係出於自動或被動
    、簡單或詳細、一次或多次，及自白後有無翻異，苟於偵查
    及審判中均曾經自白，即應依法減輕其刑。又訊問被告應先
    告知犯罪嫌疑及所犯所有罪名。又訊問被告應先告知犯罪嫌
    疑及所犯所有罪名。罪名經告知後，認為應變更者，應再告
    知；訊問被告，應與以辯明犯罪嫌疑之機會；如有辯明，應
    命就其始末連續陳述；其陳述有利之事實者，應命其指出證
    明之方法，刑事訴訟法第95條第1款、第96條分別定有明文
    。本件於偵查中、審判中雖未告知洗錢防制法第14條第1 項
    之罪名，惟被告蕭育儒已坦承，詐欺後係將被害人帳戶內款
    項由水房層層轉至臺灣，顯已自白洗錢犯行，先予敘明。查
    本件被告蕭育儒既於偵查及審理時，坦承洗錢部分之犯罪事
    實，此部分想像競合輕罪得減刑部分，本院仍依照刑法第57
    條量刑時，將併予審酌。
六、爰以行為人之責任為基礎，審酌詐欺取財犯罪近年甚為氾濫
    ，並經立法者先後修正刑法之規定，增訂刑法第339 條之 4
    之加重詐欺取財罪及組織犯罪防制條例關於「犯罪組織」之
    定義，使詐欺取財犯罪之法律效果較諸修正前為重，甚至使
    集團性、具有相當規模之詐欺取財犯行應適用加重詐欺取財
    罪或組織犯罪防制條例之規定，因而受更加嚴厲之制裁，以
    展現政府為降低或消弭集團性詐欺取財犯罪，並保障民眾之
    財產法益以維護社會治安之決心，且與國際上加強打擊、掃
    蕩集團性詐欺取財犯罪模式之趨勢接軌。被告蕭育儒正值青
    壯，竟不思循正當途徑獲取所需，反貪圖一己不法利益，發
    起、主持、操縱及指揮詐欺集團犯罪組織、籌設詐欺機房，
    詐騙大陸地區民眾金錢，再將詐騙所得款項轉匯回臺灣，顯
    然缺乏法治觀念，漠視他人財產權。衡量本案被告等人詐騙
    被害人所得之款項合計高達近600萬元（計算式：依起訴書
    附表一詐欺集團成員108年11月11日至12月22日成員薪資紀
    錄一覽表：460,650＋583,250＋929,450＋867,150＋1,318,700＋
    1,697,400＝5,856,600元）；且以詐欺集團利用集團間多人
    分工遂行犯罪之模式，刻意製造諸多成員間之斷點，使偵查
    機關難以往上追緝，詐欺集團首腦繼續逍遙法外，而不法所
    得之金流層轉，無從追蹤最後去向，造成被害人財產無法追
    回及社會互信基礎破毀，衍生嚴重社會問題，尤其，我國近
    年來詐騙事件層出不窮，行政機關投入大量成本宣導，民間
    金融機構亦戮力防範，迄今仍無法有效遏止詐欺集團，此種
    加重詐欺犯罪類型，自不應輕縱；兼衡被告蕭育儒自述國中
    畢之教育程度、未婚無子女、需照顧患病父親、現從事水電
    工作、經濟狀況普通等語（見本院卷二第153頁），考量被
    告蕭育儒於本件詐欺集團中所擔任角色暨其犯罪之動機、目
    的、手段、犯罪所得（詳後所述）、被害人所受損害等一切
    情狀，量處如附表甲主文欄所示之刑。
七、按數罪併罰定應執行刑之裁量仍應兼衡罪責相當及特別預防
    之刑罰目的，具體審酌整體犯罪過程之各罪關係（例如各行
    為彼此間之關聯性《數罪間時間、空間、法益之異同性》、所
    侵害法益之專屬性或同一性、數罪對法益侵害之加重效應等
    ）及罪數所反應行為人人格及犯罪傾向等情狀綜合判斷，為
    妥適之裁量，且仍受比例原則及公平原則之拘束，倘違背此
    內部界限而濫用其裁量，仍非適法（最高法院104 年度台抗
    字第718 號裁定意旨參照）。至刑罰之科處，應以行為人之
    責任為基礎，考量人之生命有限，刑罰對被告造成之痛苦程
    度，係以刑度增加而生加乘效果，而非等比方式增加，如以
    實質累加方式執行，刑責恐將偏重過苛，不符現代刑事政策
    及刑罰之社會功能，故透過定應執行刑程式，採限制加重原
    則，授權法官綜合斟酌被告犯罪行為之不法與罪責程度、各
    罪彼此間之關聯性（例如數罪犯罪時間、空間、各行為所侵
    害法益之專屬性或同一性、數罪對法益侵害之加重效應等）
    、數罪所反應被告人格特性與傾向、對被告施以矯正之必要
    性等，妥適裁量最終具體應實現之刑罰，以符罪責相當之要
    求，是法院於酌定執行刑時，應體察法律恤刑之目的，為妥
    適之裁量，俾符合實質平等原則（最高法院105 年度台抗字
    第626 號裁定意旨參照）。是數罪併罰定應執行刑之裁量時
    ，應兼衡罪責相當及特別預防之刑罰目的，綜合考量行為人
    之人格及各罪間之關係，具體審酌各罪侵害法益之異同、對
    侵害法益之加重效應及時間、空間之密接程度，注意維持輕
    重罪間刑罰體系之平衡，依刑法第51條第5 款定執行刑者，
    更應注意刑罰邊際效應隨刑期而遞減及行為人所生痛苦程度
    隨刑期而遞增之情形，考量行為人復歸社會之可能性，妥適
    定執行刑（最高法院108 年度台上字第4405號判決意旨參照
    ）。本院考量被告蕭育儒所犯如附表一所示加重詐欺取財犯
    罪，均為罪質同一之罪，且係加入同一詐欺集團所犯，實施
    犯罪時間集中於108年11月11日至12月23日 ，各次詐欺取財
    犯行之方式、態樣並無二致，倘就其刑度予以實質累加，尚
    與現代刑事政策及刑罰之社會功能不符，茲考量上情，圩衡
    被告蕭育儒所犯之法律之目的、違反之嚴重性及貫徹刑法量
    刑公平正義理念，爰定其應執行之刑如主文所示。
八、沒收部分：
  ㈠按犯罪所得，屬於犯罪行為人者，沒收之；於全部或一部不
    能沒收或不宜執行沒收時，追徵其價額；刑法第38條之1 第
    1 項前段、第3 項分別定有明文。又按犯罪所得之沒收、追
    繳或追徵，在剝奪犯罪行為人之實際犯罪所得，其重點置於
    所受利得之剝奪，故無利得者自不生剝奪財產權之問題，是
    被告2 人以上共同犯罪，關於犯罪所得之沒收、追徵，應各
    按其實際利得數額負責，並非須負連帶責任（最高法院104
    年度第13次刑事庭會議決議、105年度台上字第1733號判決
    ，意旨參照）。又因犯罪所得之沒收性質類似不當得利之衡
    平措施，非屬刑罰，自不適用嚴格證明法則，僅需自由證明
    為已足，是法院計算犯罪所得，如有卷存事證資料可憑，並
    於理由內就其依據為相當之論述說明，即不能遽指為違法（
    最高法院106年度台上字第3231號判決意旨參照）。查本件
    加重詐欺取財犯行所取得之全部犯罪所得，扣除已給付予各
    共犯之報酬後，固應為新臺幣4,190,500元（計算式：依起
    訴書附表一詐欺集團成員108年11月11日至12月22日成員薪
    資紀錄一覽表，11/11~11/17總餘款扣除支出、薪資＝ 254,0
    50 ，11/18~11/24總餘款扣除支出、薪資＝ 385,550，11/15
    ~12/01總餘款扣除支出、薪資＝ 532,650，12/02~12/08總餘
    款扣除支出、薪資＝ 724,650，12/09~12/15總餘款扣除支出
    、薪資＝ 994,100，12/16~12/22總餘款扣除支出、薪資＝ 1,
    299,500，以上合計4,190,500元），然因本件尚有其餘共犯
    尚未到案，而被告雖居發起、指揮詐欺集團之地位，然因被
    告稱其自水房所取得之款項已轉交予「虎哥」，其所取得係
    兩次租屋之報酬各2萬元及詐欺之報酬總共約14萬元等語（
    見本院卷一第115、291頁，本院卷二第150頁），此外並無
    證據足以證明被告尚有取得其他報酬，是就被告已取得14萬
    元部分既屬犯罪所得，應依刑法第38條之1第1項前段規定宣
    告沒收，因並未扣案，是於全部或一部不能沒收或不宜執行
    沒收時，追徵其價額。
  ㈡按供犯罪所用之物，屬於犯罪行為人者，得沒收之，刑法第
    38條第2項前段定有明文。經查，扣案如附表二編號1至19所
    示之物，均為本案電信詐欺機房內公用（即編號1至17）或
    提供本案電信詐欺機房使用（即編號18至19），以作為該電
    信詐欺機房對大陸地區被害人實施詐欺取財之工具，或係屬
    另案共犯之犯罪所得（即編號20至22），此據被告蕭育儒於
    本院審理時供承在卷（見本院卷二第150頁），因上開物品
    已於本院109年度訴字第907號判決諭知沒收確定在案，爰無
    庸於本件重覆宣告沒收，附此敘明。 　
九、強制工作之說明：
    按司法院大法官110年12月10日釋字第812號解釋意旨略以：
    106年4月19日修正公布之組織犯罪防制條例第3條第3項規定
    「犯第1項之罪者，應於刑之執行前，令入勞動場所，強制
    工作，其期間為3年。」（嗣107年1月3日修正公布第3條，
    但本項並未修正），就受處分人之人身自由所為限制，違反
    憲法比例原則及憲法明顯區隔原則之要求，與憲法第8條保
    障人身自由之意旨不符，應自本解釋公布之日起失其效力等
    語，是本案被告陳治宇所犯參與犯罪組織罪，自無組織犯罪
    防制條例第3條第3項規定適用之餘地，附此敘明。
據上論斷，應依刑事訴訟法第299條第1項前段，組織犯罪防制條
例第3條第l項前段、第4條第1項，洗錢防制法第14條第1項、第1
6條第2項，刑法第11條、第28條、第216條、第220條、第210 條
、第339條之3第1項、第339條之4第1項第2款、第3款、第2 項、
第55條、第25條第2項、第51條第5款、第38條之1第1項前段、第
3項，刑法施行法第1條之1第1項，判決如主文。
本案經檢察官廖育賢提起公訴，檢察官林煒容、蔣得龍到庭執行
職務。
中　　華　　民　　國　　111 　年　　1 　　月　　26　　日
                刑事第九庭  審判長  法  官  陳培維
                                    法  官  陳怡珊
                                    法  官  彭國能
以上正本證明與原本無異。
如不服本判決應於收受送達後20日內向本院提出上訴書狀，並應
敘述具體理由；其未敘述上訴之理由者，應於上訴期間屆滿後20
日內向本院補提理由書（均須按他造當事人之人數附繕本）「切
勿逕送上級法院」。
告訴人或被害人如不服判決，應備理由具狀向檢察官請求上訴，
上訴期間之計算，以檢察官收受判決正本之日起算。
                                    書記官  陳宇萱
中　　華　　民　　國　　111 　年　　1 　　月　　27　　日
附錄本案論罪科刑所犯法條：
組織犯罪防制條例第3條第1項
發起、主持、操縱或指揮犯罪組織者，處3 年以上10年以下有期
徒刑，得併科新臺幣1 億元以下罰金；參與者，處6 月以上5 年
以下有期徒刑，得併科新臺幣1 千萬元以下罰金。但參與情節輕
微者，得減輕或免除其刑。
組織犯罪防制條例第4條第1項
招募他人加入犯罪組織者，處6 月以上5 年以下有期徒刑，得併
科新臺幣1 千萬元以下罰金。
洗錢防制法第14條
有第二條各款所列洗錢行為者，處 7 年以下有期徒刑，併科新
臺幣 5 百萬元以下罰金。
前項之未遂犯罰之。
前二項情形，不得科以超過其特定犯罪所定最重本刑之刑。
中華民國刑法第216條
行使第 210 條至第 215 條之文書者，依偽造、變造文書或登載
不實事項或使登載不實事項之規定處斷。
中華民國刑法第220條
在紙上或物品上之文字、符號、圖畫、照像，依習慣或特約，足
以為表示其用意之證明者，關於本章及本章以外各罪，以文書論
。
錄音、錄影或電磁紀錄，藉機器或電腦之處理所顯示之聲音、影
像或符號，足以為表示其用意之證明者，亦同。
中華民國刑法第210條
偽造、變造私文書，足以生損害於公眾或他人者，處5 年以下有
期徒刑。
中華民國刑法第339條之3
意圖為自己或第三人不法之所有，以不正方法將虛偽資料或不正
指令輸入電腦或其相關設備，製作財產權之得喪、變更紀錄，而
取得他人之財產者，處7 年以下有期徒刑，得併科70萬元以下罰
金。
以前項方法得財產上不法之利益或使第三人得之者，亦同。
前二項之未遂犯罰之。
中華民國刑法第339條之4
犯第339 條詐欺罪而有下列情形之一者，處1 年以上7 年以下有
期徒刑，得併科1 百萬元以下罰金：
一、冒用政府機關或公務員名義犯之。
二、三人以上共同犯之。
三、以廣播電視、電子通訊、網際網路或其他媒體等傳播工具，
    對公眾散布而犯之。
前項之未遂犯罰之。
附表甲、

   主    文  編號   犯罪事實 罪名、處刑  沒收  1 違反組織犯罪防制條例及附表一編號1所示 蕭育儒共同發起犯罪組織，處有期刑參年陸月。 未扣案犯罪所得新臺幣壹拾肆萬元沒收，於全部或一部不能沒收或不宜執行沒收時，追徵其價額。   2. 附表一編號2所示 蕭育儒三人以上共同犯詐欺取財罪，處有期徒刑壹年陸月。   3. 附表一編號3所示 蕭育儒三人以上共同犯詐欺取財罪，處有期徒刑壹年陸月。   4. 附表一編號4所示 蕭育儒三人以上共同犯詐欺取財罪，處有期徒刑壹年陸月。   5. 附表一編號31、35、36、39所示 蕭育儒三人以上共同犯詐欺取財罪，共肆罪，各處有期徒刑壹年捌月。   6. 附表一編號47、63、68、69所示 蕭育儒三人以上共同犯詐欺取財罪，共肆罪，各處有期徒刑壹年拾月。   7. 附表一編號5至30、32至34、37至38、40至46、48至62、64至67、70至74所示 蕭育儒三人以上共同犯詐欺取財未遂罪，共陸拾貳罪，各處有期徒刑拾月。  

附表一、
編號 時間 被害人 被害人電話 被害人身分證字號 既未遂 犯 罪 所 得 （新臺幣） 備註 1 108/11/11至108/11/17 不详 不详 不详 既遂 吳家龍：23,966元 李志祥：15,608元 劉權億：8,358元 張蜻吉：13,001元 賴穎誠：5,639元 即起訴書附表一 新文字文件.txt 2 108/11/18至108/11/24 不详 不详 不详 既遂 吳家龍：27,372元 李志祥：14,467元 劉權億：12,906元 張蜻吉：11,133元 賴穎誠：10,156元 即起訴書附表一 新文字文件(2).txt 3 108/11/25至108/12/01 不详 不详 不详 既遂 吳家龍：49,761元 李志祥：20,530元 劉權億：49,761元 張蜻吉：17,007元 康祐泓：29,680元 即起訴書附表一 新文字文件(3).txt 4 108/12/02至108/12/08 不详 不详 不详 既遂 吳家龍：18,865元 李志祥：2,874元 劉權億：15,990元 張蜻吉：14,673元 即起訴書附表一 新文字文件(4).txt 5 108/11/29 AM 08：49：36 许春璇 00000000000 00000000000000000X 未遂  即起訴書附表二編號1 6 108/11/29 AM 09：56：27 黄雪洁 00000000000 000000000000000000 未遂  即起訴書附表二編號2 7 108/11/30 AM 10：41：56 曾美婷 00000000000 000000000000000000 未遂  即起訴書附表二編號3 8 108/12/1 AM 10：47：50 曾智玲 00000000000 000000000000000000 未遂  即起訴書附表二編號4 9 108/12/2 AM 08：57：26 刘彩萍 00000000000 000000000000000000 未遂  即起訴書附表二編號5 10 108/12/2 AM 09：27：02 陈晓清 00000000000 000000000000000000 未遂  即起訴書附表二編號6 11 108/12/2 AM 10：20：35 庄晓佳 00000000000 000000000000000000 未遂  即起訴書附表二編號7 12 108/12/2 AM 11：47：53 杜玉欣 00000000000 000000000000000000 未遂  即起訴書附表二編號8 13 108/12/2 PM 01：47：38 胡载鳳 00000000000 000000000000000000 未遂  即起訴書附表二編號9 14 108/12/3 AM 09：07：30 蔡海華 00000000000 000000000000000000 未遂  即起訴書附表二編號10 15 108/12/3 PM 01：09：54 曾映璇 00000000000 00000000000000000X 未遂  即起訴書附表二編號11 16 108/12/4 PM 02：19：12 余琳韵 00000000000 000000000000000000 未遂  即起訴書附表二編號12 17 108/12/5 AM 08：46：28 廖燕玉 00000000000 000000000000000000 未遂  即起訴書附表二編號13 18 108/12/5 AM 09：37：51 钟玉霞 00000000000 000000000000000000 未遂  即起訴書附表二編號14 19 108/12/5 PM 02：39：35 林瑩 00000000000 000000000000000000 未遂  即起訴書附表二編號15 20 108/12/6 AM 09：14：38 吳曉丹 00000000000 000000000000000000 未遂  即起訴書附表二編號18 （附表二編號有跳號） 21 108/12/6 AM 10：36：35 张嘉萍 00000000000 000000000000000000 未遂  即起訴書附表二編號16 22 108/12/6 PM 02：32：05 郑馥纯 00000000000 000000000000000000 未遂  即起訴書附表二編號17 23 108/12/6 PM 04：26：02 杨勉娜 00000000000 000000000000000000 未遂  即起訴書附表二編號18 24 108/12/7 AM 10：30：57 何欣瑜 00000000000 000000000000000000 未遂  即起訴書附表二編號19 25 108/12/7 AM 11：55：42 陈静纯 00000000000 000000000000000000 未遂  即起訴書附表二編號20 26 108/12/8 AM 10：18：02 杨小欢 00000000000 000000000000000000 未遂  即起訴書附表二編號21 27 108/12/8 AM 11：07：09 曾慶玉 00000000000 000000000000000000 未遂  即起訴書附表二編號22 28 108/12/8 PM 02：00：13 陈宝卿 00000000000 000000000000000000 未遂  即起訴書附表二編號23 29 108/12/9 AM 08：53：53 张丽丽 00000000000 000000000000000000 未遂  即起訴書附表二編號24 30 108/12/9 AM 11：17：55 赖柳清 00000000000 000000000000000000 未遂  即起訴書附表二編號25 31 108/12/10 AM 09：48：11 张敏芳 00000000000 000000000000000000 既遂 編號31、35、36、39之犯罪所得合計： 吳家龍：32,404元 李志祥：22,514元 劉權億：31,774元 張蜻吉：24,083元 賴穎誠：8,756元 即起訴書附表二編號26 【即起訴書附表一、新文字文件(5).txt】 32 108/12/11 AM 08：42：03 罗雪玲 00000000000 000000000000000000 未遂  即起訴書附表二編號27 33 108/12/11 AM 08：46：13 方晓平 00000000000 000000000000000000 未遂  即起訴書附表二編號28 34 108/12/12 AM 09：03：20 吴楚玲 00000000000 000000000000000000 未遂  即起訴書附表二編號29 35 108/12/12 AM 09：11：12 谢晓纯 000000000000 000000000000000000 既遂 同編號31 即起訴書附表二編號30 【即起訴書附表一、新文字文件(5).txt】 36 108/12/12 AM 11：48：15 罗雯雯 00000000000 000000000000000000 既遂 同編號31 即起訴書附表二編號31 【即起訴書附表一、新文字文件(5).txt】 37 108/12/12 PM 03：40：53 蔡燕庄 00000000000 000000000000000000 未遂  即起訴書附表二編號32 38 108/12/13 AM 09：09：05 黃素娜 00000000000 00000000000000000X 未遂  即起訴書附表二編號33 39 108/12/13 AM 09：37：12 陈招婷 00000000000 00000000000000000 既遂 同編號31 即起訴書附表二編號34 【即起訴書附表一、新文字文件(5).txt】 40 108/12/14 PM 02：09：39 蔡坤華 00000000000 000000000000000000 未遂  即起訴書附表二編號35 41 108/12/15 AM 09：34：08 卢柳沙 00000000000 000000000000000000 未遂  即起訴書附表二編號36 42 108/12/15 PM 12：38：36 巫丹儿 00000000000 000000000000000000 未遂  即起訴書附表二編號37 43 108/12/15 PM 01：56：03 蔡沛虹 00000000000 000000000000000000 未遂  即起訴書附表二編號38 44 108/12/15 PM 02：11：11 秦燕玉 00000000000 000000000000000000 未遂  即起訴書附表二編號39 45 108/12/15 PM 03：07：16 吳茹菊 00000000000 000000000000000000 未遂  即起訴書附表二編號40 46 108/12/16 AM 08：40：28 孫紅 00000000000 000000000000000000 未遂  即起訴書附表二編號41 47 108/12/16 AM 10：39：57 叶伟兰 00000000000 000000000000000000 既遂 編號47、63、68、69之犯罪所得合計： 吳家龍：41,339元 李志祥：48,030元 劉權億：34,739元 張蜻吉：31,179元 賴穎誠：5,305元 蔣明翰：7,350元 即起訴書附表二編號42 【即起訴書附表一、新文字文件(6).txt】 48 108/12/16 PM 01：49：32 葉瑞霞 00000000000 000000000000000000 未遂  即起訴書附表二編號43 49 108/12/16 PM 02：27：16 林洁娜 00000000000 000000000000000000 未遂  即起訴書附表二編號44 50 108/12/16 PM 03：35：35 涂卜姗 00000000000 000000000000000000 未遂  即起訴書附表二編號45 51 108/12/17 AM 08：41：58 黄素凤 00000000000 000000000000000000 未遂  即起訴書附表二編號46 52 108/12/17 AM 10：54：25 丘梦婷 00000000000 000000000000000000 未遂  即起訴書附表二編號47 53 108/12/17 AM 10：59：49 許坤虹 00000000000 000000000000000000 未遂  即起訴書附表二編號48 54 108/12/17 PM 12：38：18  曾海婷 00000000000 000000000000000000 未遂  即起訴書附表二編號49 55 108/12/17 PM 01：38：56  罗文虹 00000000000 000000000000000000 未遂  即起訴書附表二編號50 56 108/12/17 PM 02：00：09  陈丽娟 00000000000 000000000000000000 未遂  即起訴書附表二編號51 57 108/12/17 PM 03：06：31  蔡莎 00000000000 000000000000000000 未遂  即起訴書附表二編號52 58 108/12/18 AM 11：37：59  李云娇 00000000000 000000000000000000 未遂  即起訴書附表二編號53 59 108/12/18 PM 03：08：52  黄瑞玲 00000000000 000000000000000000 未遂  即起訴書附表二編號54 60 108/12/19 AM 10：34：26  李嘉幸 00000000000 000000000000000000 未遂  即起訴書附表二編號55 61 108/12/19 PM 12：47：26  張利明 00000000000 000000000000000000 未遂  即起訴書附表二編號56 62 108/12/20 AM 09：24：16  韦静 00000000000 000000000000000000 未遂  即起訴書附表二編號57 63 108/12/20 AM 10：20：49  李翠香 00000000000 00000000000000000X 既遂 同編號47 即起訴書附表二編號58 【即起訴書附表一、新文字文件(6).txt】 64 108/12/20 PM 12：27：40  邓福琴 00000000000 00000000000000000X 未遂  即起訴書附表二編號59 65 108/12/20 PM 01：23：56  蔡秀 00000000000 000000000000000000 未遂  即起訴書附表二編號60 66 108/12/21 AM 09：38：19  張靜琳 00000000000 000000000000000000 未遂  即起訴書附表二編號61 67 108/12/21 AM 09：52：03  王卫凤 00000000000 000000000000000000 未遂  即起訴書附表二編號62 68 108/12/21 AM 10：08：08  唐超慧 00000000000 000000000000000000 既遂 同編號47 即起訴書附表二編號63 【即起訴書附表一、新文字文件(6).txt】 69 108/12/21 AM 10：26：42  張美娟 00000000000 000000000000000000 既遂 同編號47 即起訴書附表二編號64 【即起訴書附表一、新文字文件(6).txt】 70 108/12/22 AM 09：09：59  梁翠萍 00000000000 000000000000000000 未遂  即起訴書附表二編號65 71 108/12/22 AM 10：57：58  何金花 00000000000 000000000000000000 未遂  即起訴書附表二編號66 72 108/12/22 PM 01：43：19  莫翠萍 00000000000 000000000000000000 未遂  即起訴書附表二編號67 73 108/12/22 AM 09：53：08  区燕定 00000000000 000000000000000000 未遂  即起訴書附表二編號68 74 108/12/23 AM 09：55：46  冯浩妍 00000000000 000000000000000000 未遂  即起訴書附表二編號69 
附表二、（沒收）
編號 物品名稱及數量 扣押物品清單編號 所有人       備      註   應否沒收 1 MSI筆記型電腦1臺 1 公用 供本案詐欺機房使用，蕭育儒所留下 已於本院109年度訴字第907號判決宣告沒收，不予重覆宣告沒收 2 ACER筆記型電腦1臺 2 公用 供本案詐欺機房使用     同上 3 TOTOLINK路由器1臺 3 公用 供本案詐欺機房使用     同上  4 華為Wifi分享器2個 12 公用 供本案詐欺機房使用     同上  5 iPhone 6S 銀色行動電話1支 20 公用 供本案詐欺機房使用     同上  6 iPhone 6S 金色行動電話3支 21至23 公用 供本案詐欺機房使用     同上 7 SanDisk 128G 隨身碟3個 24至26 公用 供本案詐欺機房使用     同上  8 TOSHIBA 1T 硬碟1個 27 公用 供本案詐欺機房使用     同上  9 三星廠牌行動電話1支 28 公用 供本案詐欺機房使用  10 中國移動SIM卡1個 29 公用 供本案詐欺機房使用  11 128G隨身碟1個 34 公用 供本案詐欺機房使用（儲存詐欺錄音與資料）  12 iPhone   6S  行動電話10支 37至41 43至44 46至48 公用 供本案詐欺機房使用  13 iPhone   6S PLUS 行動電話1支 42 公用 供本案詐欺機房使用  14 iPhone   SE 行動電話1支 45 公用 供本案詐欺機房使用  15 VIVO廠牌行動電話1支 49 公用 供本案詐欺機房使用  16 隨身碟4個 50 公用 供本案詐欺機房使用  17 對講機2個 51 公用 供本案詐欺機房使用，於工作上相互支援使用  18 MSI筆電1臺 13 李志祥 供本案詐欺機房播放轉接公安局的語音檔使用  19 隨身碟1個 14 李志祥 搭配編號18使用之還原備份檔  20 新臺幣3,000元 1 張蜻吉 本案犯罪所得，109年度保管字第1300號  21 新臺幣7,300元 2 劉權億 本案犯罪所得，109年度保管字第1300號  22 新臺幣19,500元 3 吳家龍 本案犯罪所得，109年度保管字第1300號